臺灣高等法院花蓮分院刑事裁定  
111年度抗字第66號
抗  告  人  臺灣臺東地方檢察署檢察官  
受  刑  人  顏志凡
上列抗告人因受刑人聲請假釋期中交付保護管束案件，不服臺灣
臺東地方法院中華民國111年8月15日111年度聲字第318號裁定(
聲請案號：臺灣臺東地方檢察署111年度執聲付字第48號)，提起
抗告，本院裁定如下：
    主  文
原裁定撤銷，發回臺灣臺東地方法院。 
    理  由
一、原裁定意旨略以：受刑人顏志凡因違反毒品危害防制條例(
    下稱毒品條例)案件，經臺灣臺東地方法院(下稱臺東地院)
    於民國95年1月6日以94年度訴字第262號判決判處有期徒刑9
    月、7月，應執行有徒刑1年2月，嗣經本院於95年4月27日以
    95年度上訴字第33號判決撤銷改判有期徒刑10月、8月，應
    執行有期徒刑1年4月確定(下稱甲案)；又因違反槍砲彈藥刀
    械管制條例(下稱槍砲條例)案件，經臺東地院於95年9月29
    日以95年度訴字第32號判決判處有期徒刑3年3月及併科罰金
    新臺幣（下同）50,000元、有期徒刑3年4月及併科罰金50,0
    00元，應執行有期徒刑6年6月及併科罰金70,000元，嗣經本
    院於96年10月16日以95年度上訴字第289號判決駁回上訴，
    再經最高法院於96年12月13日以96年度臺上字第7186號判決
    駁回上訴而確定(下稱乙案)；嗣甲、乙案經本院於97年5月2
    9日以97年度聲減字第33號裁定減刑為5月、4月、3年3月、3
    年4月，應執行有期徒刑7年2月及併科罰金70,000元(下稱丙
    案)；再因違反毒品條例案件，經臺東地院於98年8月10日以
    98年度訴字第76號判決判處有期徒刑15年2月，共94罪，應
    執行有期徒刑18年，嗣經本院於98年9月7日以98年度上訴字
    第222號判決上訴駁回而確定(下稱丁案)；嗣丙、丁案接續
    執行等情。是受刑人所犯上開案件，其犯罪事實最後裁判之
    法院應為本院，臺灣臺東地方檢察署（下稱臺東地檢署）檢
    察官向原審聲請裁定受刑人於假釋期間付保護管束，於法不
    合，應予駁回等語。
二、檢察官抗告意旨略以：受刑人所犯丁案，前經臺東地院以98
    年度訴字第76號判決後，經本院認受刑人未以書狀敘述具體
    理由，其上訴不合法律上程式，以98年度上訴字第222號判
    決駁回其上訴在案，是原裁定所指丁案所示犯罪事實之最後
    事實審法院，應係實際認定犯罪事實之法院，即臺東地院。
    原裁定認其無管轄權應有違誤，爰提起抗告，請撤銷原裁定
    更為適法之裁定等語。
三、按假釋出獄者，在假釋中付保護管束；依刑法第93條第2項
    之付保護管束，由檢察官聲請該案犯罪事實最後裁判之法院
    裁定之；刑法第93條第2項、刑事訴訟法(下稱刑訴法)第481
    條第1項分別定有明文。所謂「該案犯罪事實最後判決之法
    院」，係指最後審理事實諭知罪刑之第一、二審法院而言；
    如案件上訴於第二審法院，因上訴不合法而駁回，或未及判
    決即撤回上訴者，因第二審法院並未就該案犯罪事實為判決
    ，自以原第一審法院為犯罪事實最後判決之法院(最高法院1
    01年度臺抗字第671號裁定參照)。
四、經查：
 (一)本件受刑人前因違反毒品條例、槍砲等案件，經法院判處
     甲、乙、丁案之罪刑、丙案之定應執行刑確定及丙、丁案
     接續執行等情，詳如前述，有臺灣高等法院被告前案紀錄
     表1份在卷可參。
 (二)細繹丁案之本院98年度上訴字第222號判決，係以受刑人「
     本案上訴顯無具體理由而不合法定程式，應予駁回，並不
     經言詞辯論為之」(見臺東地檢署111年度執抗字第5號卷)
     ，本院既僅就該案為程序上駁回受刑人之上訴，未就該案
     受刑人之罪刑為實體上審理，依前揭規定及說明，最後審
     理事實諭知罪刑之法院應係臺東地院，而非本院。
五、綜上所述，檢察官向原審聲請，合於前揭規定，原裁定認本
    件犯罪事實最後裁判之法院為本院，而裁定駁回檢察官之聲
    請，已有誤會。檢察官執此指摘原裁定不當，為有理由，應
    由本院將原裁定撤銷，並發回原審法院另為適法裁定。
據上論斷，依刑訴法第413條前段，裁定如主文。　　
中　　華　　民　　國　　111 　年　　8 　　月　　30　　日
            刑事第一庭  審判長法  官  林信旭 
　　　　　　　　　　　　      法  官  廖曉萍
                              法  官  顏維助
以上正本證明與原本無異。
本件不得再抗告。
中　　華　　民　　國　　111 　年　　8 　　月　　31　　日
                              書記官  秦巧穎